臺灣臺北地方法院民事簡易判決
110年度北簡字第20175號
原      告  旺旺友聯產物保險股份有限公司

法定代理人  劉自明  
訴訟代理人  胡綵麟  
            葉丁宗  
被      告  鄭濟民  

上列當事人間請求損害賠償事件，本院於中華民國111年1月18日
言詞辯論終結，判決如下︰
    主      文
被告應給付原告新臺幣柒萬伍仟壹佰壹拾肆元，及自民國一百一
十一年一月五日起至清償日止，按週年利率百分之五計算之利息
。
原告其餘之訴駁回。
訴訟費用新臺幣壹仟壹佰壹拾元由被告負擔百分之七十四，餘由
原告負擔。
本判決第一項得假執行。但被告以新臺幣柒萬伍仟壹佰壹拾肆元
為原告預供擔保，得免為假執行。
    事實及理由
一、按因侵權行為涉訟者，得由行為地之法院管轄，民事訴訟法
    第15條第1項定有明文。經查，本件侵權行為地在臺北市松
    山區南京東路4段與北寧路口，有道路交通事故現場圖可稽
    （見本院卷第39頁），本院自有管轄權。又被告未於言詞辯
    論期日到場，核無民事訴訟法第386條各款所列情事，爰依
    原告聲請，由其一造辯論而為判決，合先敘明。
二、原告主張：被告於民國108年12月18日12時許，駕駛車牌號
    碼000-00號營業用小客車，行經臺北市松山區南京東路4段
    與北寧路口時，因未注意車前狀況，致撞及原告承保之訴外
    人即被保險人長達投資有限公司(下稱長達公司)所有、訴外
    人張朝宗駕駛之車牌號碼000-0000號自用小客車（下稱系爭
    車輛），造成系爭車輛受損，嗣系爭車輛經送修後，計支出
    新臺幣（下同）101,207元（含工資費用25,576元、烤漆費
    用46,639元、零件費用28,992元），業經原告依保險契約理
    賠予長達公司，依保險法第53條取得代位求償權，爰依保險
    法第53條、民法第184條第1項前段、第191條之2規定，提起
    本件訴訟等語，並聲明：被告應給付原告101,207元，及自
    起訴狀繕本送達翌日起至清償日止，按週年利率5%計算之利
    息。
三、被告經合法通知，未於言詞辯論期日到場，亦未提出書狀為
    任何聲明或陳述。
四、得心證之理由：
  ㈠本件原告主張被告於上開時、地駕駛車牌號碼000-00號營業
    用小客車，因未注意車前狀況而撞及系爭車輛，造成系爭車
    輛受損；原告已賠付長達公司系爭車輛修復費用等情，業據
    其提出與所述相符之道路交通事故當事人登記聯單、道路交
    通事故現場圖、道路交通事故初步分析研判表、系爭車輛行
    車執照、估價單、電子發票證明聯、汽車險理賠計算書、賠
    償給付同意書為證（見本院卷第15-33頁），並經本院依職
    權向臺北市政府警察局交通警察大隊調閱道路交通事故現場
    圖、A3類道路交通事故調查紀錄表、道路交通事故當事人登
    記聯單、道路交通事故照片黏貼紀錄表為憑（見本院卷第39
     -49頁），堪認原告之主張為真實。
  ㈡按因故意或過失，不法侵害他人之權利者，負損害賠償責任
    ，民法第184條第1項前段定有明文。又汽車行駛時，駕駛人
    應注意車前狀況及兩車並行之間隔，並隨時採取必要之安全
    措施，道路交通安全規則第94條第3項前段並定有明文。另
    依保險法第53條第1項規定，被保險人因保險人應負保險責
    任之損失發生，而對於第三人有損失賠償請求權者，保險人
    得於給付賠償金額後，代位行使被保險人對於第三人之請求
    權；但其所請求之數額，以不逾賠償金額為限。本件被告駕
    駛前開營業用小客車，因未注意車前狀況致車禍肇事，已如
    上述，揆諸民法第184條第1項前段規定，被告自應負侵權行
    為損害賠償責任。又原告既承保系爭車輛並已給付賠償金額
    ，依保險法第53條第1項規定，即得代位行使長達公司對被
    告之侵權行為損害賠償請求權。
  ㈢次按不法毀損他人之物者，應向被害人賠償其物因毀損所減
    少之價值，為民法第196條所明定。而所謂請求賠償物被毀
    損所減少之價額，得以修復費用為估定標準，但以必要者為
    限，例如修理材料以新品換舊品，應予折舊（參見最高法院
    77年度第9次民事庭會議決議）。經查，原告主張系爭車輛
    必要修繕費用包括工資費用25,576元、烤漆費用46,639元、
    零件費用28,992元等情，業據其提出估價單、電子發票證明
    聯為證（見本院卷第23-29頁），依前揭說明，系爭車輛之
    修復既以新零件更換被毀損之舊零件，自應將零件折舊部分
    予以扣除。而依行政院所頒「固定資產耐用年數表」及「固
    定資產折舊率表」之規定，自用小客車之耐用年數為5年，
    依定率遞減法每年折舊369/1000，且固定資產提列折舊採用
    定率遞減法則者，以1年為計算單位，其使用期限未滿1年者
    ，按實際使用之月數相當於全年之比例計算之，不滿1月者
    ，以1月計，其最後1年之折舊額，加歷年折舊累計額，其總
    和不得超過該資產成本原額之9/10。準此，系爭車輛出廠日
    為103年8月，有系爭車輛行車執照足憑（見本院卷第21頁）
    ，至事故發生日即108年12月18日止，實際使用年數已逾5年
    ，故系爭車輛零件費用扣除折舊後之費用為6,309元（計算
    式：28992×10%＝2,899，元以下四捨五入），並加計工資費
    用25,576元、烤漆費用46,639元，原告得請求之車輛修復費
    用應為75,114元（計算式：2899＋25576＋46639＝75114）。　
     
  ㈣末按遲延之債務，以支付金錢為標的者，債權人得請求依法
    定利率計算之遲延利息；應付利息之債務，其利率未經約定
    ，亦無法律可據者，週年利率為百分之五；給付無確定期限
    者，債務人於債權人得請求給付時，經其催告而未為給付，
    自受催告時起，負遲延責任。其經債權人起訴而送達訴狀，
    或依督促程序送達支付命令，或為其他相類之行為者，與催
    告有同一之效力，民法第233條第1項前段、第203條、第229
    條第2項分別有明文規定。本件原告之請求，核屬無確定期
    限之給付，自應經原告催告未為給付，被告始負遲延責任。
    準此，原告請求被告給付自起訴狀繕本送達翌日即111年1月
    5日（見本院卷第85頁）起至清償日止，按週年利率5%計算
    之利息，核無不合，併予准許。
五、綜上所述，原告據以提起本訴，請求被告給付75,114元，及
    自起訴狀繕本送達翌日即111年1月5日起至清償日止，按週
    年利率5%計算之利息，為有理由，應予准許，逾此範圍之請
    求為無理由，應予駁回。
六、本件原告勝訴部分係就民事訴訟法第427條訴訟適用簡易程
    序所為被告敗訴之判決，依同法第389條第1項第3款規定，
    應依職權宣告假執行，並依同法第392條第2項規定，依職權
    宣告被告如預供擔保，得免為假執行。
七、訴訟費用負擔之依據：民事訴訟法第79條。本件訴訟費用額
    ，依後附計算書確定如主文第3項所示金額。
中　　華　　民　　國　　111 　年　　2 　　月　　8 　　日
  　　　　        臺北簡易庭    法  官  葉藍鸚　　
訴訟費用計算書
項　　    目               金　額（新臺幣）　　   備　註
第一審裁判費   　 　　     1,110元
合　　　　計　　　         1,110元
以上正本係照原本作成。　　　
如不服本判決，應於判決送達後20日內向本庭提出上訴狀（須按
他造當事人之人數附繕本）。如委任律師提起上訴者，應一併繳
納上訴審裁判費。
中　　華　　民　　國　　111 　年　　2 　　月　　8 　　日
                                書記官  林錫欽